臺灣高等法院臺中分院刑事判決　　　　　　　　 九十三年度上易字第六八七號
　　上　訴　人
　　即　被　告　子○○
右上訴人因竊盜案件，不服臺灣南投地方法院中華民國九十三年五月七日合議庭第一
審判決（民國九十三年度簡上字第四號，聲請簡易判決處刑案號：臺灣南投地方法院
檢察署民國九十二年度偵字第四三一四號），及移
字第一五一號、第一五二號、第四○六號、第四六六號、第七二○號、第七五一號、
第七五二號、第九六一號、第一○四三號、第一二六七號、第一九五三號），提起上
訴，本院判決如左：
    主　　  文
原判決撤銷。
子○○連續竊盜，處有期徒刑壹年陸月，並應於刑之執行前，令入勞動場所強制工作
參年。
    事 　　 實
一、子○○素行不良，有犯罪之習慣，曾於民國（下同）八十三年間，因犯違反肅清
    煙毒條例、竊盜、贓物、違反麻醉藥品管理條例、詐欺等罪，分別經本院及臺灣
    臺中地方法院各判處有期徒刑三年一月、一年、五月、四月、七月確定，嗣上開
    五罪經定應執行刑為有期徒刑四年八月；其又於八十四年間因犯竊盜及違反麻醉
    藥品管理條例罪，經臺灣臺中地方法院分別判處有期徒刑一年二月、二月確定，
    嗣經定應執行刑為有期徒刑一年三月；以上各罪經接續執行後，於八十五年八月
    二十九日假釋出監。嗣子○○於假釋期間內更犯罪，經撤銷假釋後，復於八十八
    年七月二日入監執行殘刑（指揮書執畢日期為九十一年九月六日）。其另因犯詐
    欺罪，經原審法院判處有期徒七月，經本院駁回上訴而確定；又犯竊盜及偽造文
    書罪，分別經原審法院判處有期徒刑一年八月、四月確定，嗣經定應執行刑為有
    期徒刑一年十一月；又犯過失致死罪，經臺灣臺中地方法院判處有期徒刑三月確
    定；以上各罪應自九十一年九月七日起接續執行。嗣子○○於九十一年七月二日
    假釋，假釋期間至九十四年六月九日止，現仍在假釋交付保護管束中。
二、子○○不改其竊盜犯罪習慣，仍基於意圖為自己不法所有之概括犯意，均以徒手
    ，並皆騎乘、乘坐其所有之機車或輪椅車作為交通工具，連續為左列之竊盜行為
    ：
  1.九十二年十一月二十一日二時十分許，前往南投縣（以下不引縣）南投市○○路
    紅葉餐廳旁，竊取庚○○所有之鋼鐵一批（約三、四十公斤）得手；嗣於同日二
    時四十分許，為警於南投市○○路南投縣政府旁當場查獲。
  2.九十二年十二月四日十時許，在南投市○○○路國光客運前停車場，竊取林金英
    所有之車牌號碼ＵＣＰ─一五號機車（該車原係林金英於八十八年九月二十五
    日在南投市○○路○段三八號前失竊）得手；嗣於同日十時四十分許，為警於南
    投市○○路○段一○一三號前查獲。
　3.九十二年十二月五日零時四十分許，在竹山鎮○○路○段一一九號旁，著手實施
    竊取行為，而將丙○○所有而放置於空地上之白鐵窗四片移動，準備將該白鐵窗
    搬運至其所有之上開機車時，即當場為丙○○發現並報警而查獲，致其竊盜行為
    並未得逞。
  4.九十三年一月二日八時許，在南投市○○路○段二十七號匯眾美術廣告設計公司
    前，竊取該公司所有之廣告看板鐵架二組得手；嗣經警循線查獲。
  5.九十三年一月十一日四時許，在南投市○○路○段八一○號尾港金紙香大賣場（
    負責人為王慶耀）前，竊取該賣場之不鏽鋼金爐蓋三十六個得手；嗣經警循線查
    獲。
  6.九十三年一月十一日四時許，在南投市○○路○段三八四號前，竊取戊○○所有
    而放置在Ｂ四─四七七二號自小貨車上之電話配線二捆（約四百米長）得手；嗣
    經警循線查獲。
  7.九十三年一月十七日十三時三十分許，在南投市○○○路三十一號全國電子公司
    南投二門市竊取該公司所有之三洋牌音響一組得手；嗣經警循線查獲。
  8.九十三年二月十四日四時許，在南投市○○路與中興路口馬沙爌肉攤位上，竊取
    甲○○所有之不鏽鋼鍋二個得手；嗣經警循線查獲。
  9.九十三年二月十四日十六時許，在前述全國電子公司門市竊取該公司所有之尚朋
    堂牌電磁爐一臺得手。
  10.九十三年二月十五日十一時五十分許，在前述全國電子公司門市竊取該公司所有
    之大同牌電火鍋一個得手；經該店店長己○○當場發現而報警循線查獲。
  11.九十三年二月十八日十五時十分許，在名間鄉○○路○街橋上，竊取祥益營造有
    限公司所有之交通警示燈一支得手；嗣經警於同日十五時三十分許，在名間鄉○○路四二二號新佳派出所前查獲。
  12.九十三年二月二十五日一時十分許，在名間鄉○○路四七五號前，竊取壬○○所
    有之鋁製筒子一個得手；嗣經警循線查獲。
  13.九十三年四月八日十六時許，在名間鄉○○路二四八之六號前，竊取寅○○所有
    之不鏽鋼水槽一個得手；嗣子○○於翌日即同年月九日再度前往上述地點，經寅
    ○○發現後報警循線查獲。
  14.九十三年五月十九日十四時許，在南投縣南投市○○街七十八號，竊取乙○○所
    有之電風扇一台，得手後售予不詳之人，嗣經警循線查獲。
三、案經南投縣政府警察局南投分局、竹山分局分別報請臺灣南投地方法院檢察署檢
    察官偵查後聲請簡易判決處刑及移送併案審理。
    理 　　 由
一、按檢察官聲請以簡易判決處刑之案件，經法院認為有第四百五十一條之一第四項
    但書之情形者，應適用通常訴訟程序審判之，刑事訴訟法第四百五十二條定有明
    文；且對於簡易判決之上訴，準用刑事訴訟法第三編第一章及第二章之規定，管
    轄第二審之地方法院合議庭受理簡易判決上訴案件，應依通常程序審理。其認案
    件有刑訴法第四百五十二條之情形者，應撤銷原判決，逕依通常程序為第一審判
    決，法院辦理刑事訴訟簡易程序案件應行注意事項第十四項亦有規定。查本案原
    審法院認定之犯罪事實與檢察官聲請簡易判決處刑據以求刑之犯罪事實，顯不相
    符；且審判中並發現被告尚有其他多件具裁判上一罪關係即併案部分之犯罪事實
    ，足認檢察官之聲請簡易判決處刑為不適當，而有刑事訴訟法第四百五十一條之
    一第四項但書第二款之情形，依前揭法律規定，原審法院南投簡易庭九十二年度
    投刑簡字第八三八號乃屬誤用簡易處刑程序判決處刑，應由原審法院合議庭逕依
    通常程序審理後，而為第一審之判決，檢察官或被告如不服原審判決，仍得於法
    定上訴期間內，向管轄之本院第二審法院提起上訴，被告於法定期間內上訴本院
    ，係屬合法，合先敘明。
二、訊據上訴人即被告子○○（下稱被告）對於前述事實均坦白承認，且查：
(一)事實欄二、1.部分，復據被害人庚○○於警詢時指訴甚詳，復有贓物認領保管單
    一紙在卷。
(二)事實欄二、2.部分，業據被害人林金英之夫辛○○於警詢時指訴在卷，並有贓物
    暫時保管單、車輛車牌失竊作業─查獲車輛認可資料各一紙、照片三張附卷。
(三)事實欄二、3.部分，且經被害人丙○○於警詢時指訴明確，並有具結保管條一紙
    、照片三張附卷。
(四)事實欄二、4.部分，分別經匯眾美術廣告設計公司之廠長辰○○、證人陳建國於
    警詢時指述、證述在卷，復有贓物認領保管單一紙、照片八張在卷。
(五)事實欄二、5.部分，並經尾港金紙香大賣場之店長卯○○於警詢時指訴綦詳，亦
    有贓物認領保管單一紙、照片四張附卷。
(六)事實欄二、6.部分，核與被害人戊○○於警詢時指訴失竊之情節相符，且有贓物
    認領保管單一紙、照片六張在卷。
(七)事實欄二、7.部分，復經全國電子公司南投二門市之售貨員丁○○於警詢時指訴
    在卷，並有贓物認領保管單一紙、照片四張附卷。
(八)事實欄二、8.部分，亦據被害人甲○○於警詢時指訴甚詳，另有贓物認領保管單
    一紙、照片十二張在卷。
(九)事實欄二、9.10.部分，復據己○○於警詢時指訴明確，並有贓物暫時保管單一紙
    、照片四張附卷。
(十)事實欄二、11.部分，並經祥益營造有限公司之工地主任癸○○於警詢時指訴在卷
    ，且有贓物認領保管單、刑案現場勘查表各一份、照片四張附卷。
(十一)事實欄二、12.部分，且經被害人壬○○於警詢時指訴綦詳，另有贓物暫時保管
      單一紙、照片四張在卷。
(十二)事實欄二、13.部分，核與被害人寅○○於警詢時指訴失竊之情節相符，亦有贓
      物保管收據一紙、照片十張在卷。
(十三)事實欄二、14.部分，核與被害人乙○○於警詢時指訴失竊之情節相符，並有路
      口監視照片二張在卷。
(十四)綜上所述，被告竊盜之自白核與事實相符，事證明確，犯行均堪以認定。又本
      案事證明確，本院爰不再傳喚被害人庚○○、林金英、丙○○、匯眾美術廣告
   設計公司、王慶耀、戊○○、全國電子公司、甲○○、祥益營造有限公司、壬○○、寅○○、乙○○等，附此說明。
三、核被告對於上開事實欄二、1.聲請簡易判決，其餘併辦2.、4.至14.部分，均係犯
    刑法第三百二十條第一項之竊盜罪；對於上開事實欄二、3.部分，係犯同條第三
    項、第一項之竊盜未遂罪。被告先後多次竊盜犯行，均時間緊接、手段相同，所
    犯基本構成要件復相同，顯係基於概括犯意反覆為之，為連續犯，應依刑法第五
    十六條之規定，論以一較重之刑法第三百二十條第一項之竊盜罪（即事實欄二、
    2.部分），並加重其刑。被告所犯前揭事實二、2.至14.部分，雖未經聲請簡易判
    決處刑，惟與已聲請簡易判決處刑部分具有連續犯之裁判上一罪關係，且經檢察
    官移送併案審理，自為聲請簡易判決處刑效力所及，本院自得一併審理。
四、原審予以論罪科刑，固非無見，惟查原審未及就檢察官移送併案審理部分【即事
    實欄二、14.部分】併予審理，尚有未洽；被告上訴意旨，以其身罹殘疾，行動不
    便，謀生不易，靠撿拾破爛東西維生，無奈竊取他人財物，經警連續查獲，深悔
    自己觸犯法律，不敢再犯，且家中尚有七十多歲高堂父母亟需奉養，生活困苦，
 請求從寬量刑云云，雖無可採，然原判決既有上開可議之處，自應由本院將原判
    決予以撤銷改判。爰審酌被告：(1)前有數次竊盜等前科（見卷附之刑案資料查註
    紀錄表及臺灣高等法院被告全國前案紀錄表），仍不知悔改，於本案偵查及原審
    審理期間內復一再行竊；(2)犯罪之動機、目的、手段、次數多達十四次、犯罪所
    得財物之價值、犯罪情節及所生危害；(3)犯罪後坦承犯行、態度尚屬良好等一切
    情狀，仍量處如主文第二項所示之刑。另按「十八歲以上之竊盜犯、贓物犯，有
    左列情形之一者，得於刑之執行前，令入勞動場所強制工作：一、有竊盜之習慣
    者。二、以竊盜罪或贓物罪為常業者。」竊盜犯贓物犯保安處分條例第三條第一
    項定有明文。本案被告為具有謀生能力之人，竟於短短數月之間，犯竊盜案多達
    十四次，尤其於本案偵查及原審審理期間內復一再行竊，無視本案偵審程序之教
    訓，顯見其具有竊盜之習慣，藉刑法自由刑之執行，實不足以徹底根絕其惡性，
    為矯正其竊盜惡習，維護社會治安，故有施以保安處分矯治之必要，應依竊盜犯
    贓物犯保安處分條例第三條第一項第一款之規定，諭知被告應於刑之執行前令入
    勞動場所強制工作三年。
五、據上論斷，應依刑事訴訟法第三百六十九條第一項前段、第三百六十四條、第二
    百九十九條第一項前段，刑法第五十六條、第三百二十條第一項，竊盜犯贓物犯
    保安處分條例第三條第一項第一款、第四條、第五條第一項前段，罰金罰鍰提高
    標準條例第一條前段，判決如主文。
本案經檢察官丑○○到庭執行職務。
中　　　華　　　民　　　國　　　九十三　 年　　   七      月   二十一   日
                                    臺灣高等法院臺中分院刑事第一庭
                                          審判長法  官　陳　紀　綱
                                                法  官　方　艤  駐
                                                法　官　陳　登　源
右正本證明與原本無異。
不得上訴。
                                                書記官　林　明　冬
中　　　華　　　民　　　國　　　九十三　 年　　   七      月   二十二   日
附錄本案論罪科刑法條：
中華民國刑法第三百二十條第一項：
 (普通竊盜罪、竊佔罪)
意圖為自己或第三人不法之所有，而竊取他人之動產者，為竊盜罪，處五年以下有期
徒刑、拘役或五百元以下罰金。
意圖為自己或第三人不法之利益，而竊佔他人之不動產者，依前項之規定處斷。
前二項之未遂犯罰之。
                                                                        Ｉ
